臺灣高等法院刑事判決　　　　　　 94年度上更(二)字第576號
　　上　訴　人
　　即　被　告　乙○○
　　選任辯護人　呂福元律師
上列上訴人因毒品危害防制條例案件，不服臺灣新竹地方法院92
年度訴字第605號，中華民國93年4月20日第一審判決（起訴案號
：臺灣新竹地方法院檢察署92年度偵字第486號）， 提起上訴，
經判決後，由最高法院第二次發回更審，本院判決如下：
    主  文
原判決關於乙○○販賣第一級毒品及定應執行刑部分均撤銷。
乙○○共同連續販賣第一級毒品，處有期徒刑拾貳年。扣案如附
表編號一（即備註欄(1)32包部分）、編號三（即物品名稱欄(1)87
包部分）所示之毒品，均沒收銷燬，如附表編號八、九、十一、
二三、二九號所示之物、附表編號一之海洛因包裝重玖點參零公
克及附表編號三之安非他命包裝袋捌拾柒個，均沒收，販賣毒品
所得財物共新臺幣拾壹萬壹仟元均沒收，如全部或一部不能沒收
時，以其財產抵償之；
    事  實
一、乙○○（製造第二級毒品未遂部分已判刑確定）曾犯麻醉藥
    品管理條例案件，最近一次係於民國（下同）八十五年間經
    原審法院判處有期徒刑五月確定，於同年九月十三日易科罰
    金執行完畢（不構成累犯），其並於八十七年五月二十二日
    毒品危害防制條例公布施行後，經原審法院裁定觀察、勒戒
    及強制戒治。
二、王秀琴為乙○○之乾媽，二人並同財共居，共同基於意圖販
    賣毒品以營利之概括犯意聯絡與行為分擔，自九十一年六月
    間某日起至九十二年一月十二日中午許止，每月一次，經甲
    ○○以電話聯絡王秀琴後，即約在新竹縣二重埔王秀琴與乙
    ○○二人當時所賃屋居住之家門前、或渠二人嗣後所搬至之
    新竹縣寶山鄉○○村○○路四十號一樓住處前、新竹縣寶山
    鄉圖書館前、該鄉消防隊附近等地，以第一級毒品海洛因每
    一錢新臺幣（下同）約一萬二千元、第二級毒品安非他命每
    公克約一千元之價格，多由王秀琴、偶爾係由乙○○出面，
    每次均販賣一萬元之第一級毒品海洛因及五千元即五公克之
    第二級毒品安非他命予甲○○共連續八次，除最後一次於九
    十二年一月十二日中午交易時甲○○只給付六千元尚欠九千
    元，甲○○並言明至次月五日領薪後再還九千元外，其餘款
    項均已付清（九十一年六月至十二月每月賣出海洛因一萬元
    、安非他命五千元，共計十萬五千元，加上九十二年一月收
    入六千元，共計十一萬一千元）。嗣經警員於九十二年一月
    十六日晚上九時二十分許，持原審法院所核發之搜索票至渠
    等所承租而共同居住之上開新竹縣寶山鄉○○村○○路四十
    號一樓住處搜索時，當場查獲王秀琴與乙○○二人所有之詳
    如附表所示之物，包括放置在運轉中之除濕機上方、盛有上
    開液態安非他命原料（如附表編號四所示）之不鏽鋼盤在內
    ，而製造未遂，經將扣案物送鑑定後始得悉上情。
三、案經新竹市警察局第一分局報告臺灣新竹地方法院檢察署檢
    察官偵查起訴。
    理  由
一、上訴人即被告乙○○於原審及本院前審審理中，固坦承持有
    如附表編號一至四號所示之毒品及其餘如附表所示之物，惟
    矢口否認有上開販賣第一級毒品海洛因或第二級毒品安非他
    命之情事。辯稱：伊沒有販賣海洛因、安非他命予甲○○，
    查獲的毒品是伊自己要吸食用的，為了定量施用及攜帶方便
    ，所以才會用分裝袋裝，伊有打過證人甲○○，與其有私人
    恩怨，其證言並不足採云云。
二、經查：
（一）證人甲○○對於前開事實二所載之定期向被告乙○○及王
      秀琴二人以上揭價格、平均一個月買一次，每次都買一錢
      的海洛因和五、六千元不等的安非他命，交易的地點都是
      以電話聯絡同案被告王秀琴後，約在王秀琴、乙○○二人
      當時所居住之新竹縣二重埔之家門前、嗣後所搬至之新竹
      縣寶山鄉○○村○○路四十號一樓住處前、新竹縣寶山鄉
      圖書館前、該鄉消防隊附近等地，多由同案被告王秀琴，
      偶爾是被告乙○○出面交易，每次都有買海洛因及安非他
      命等事實，已據證人甲○○於警訊、檢察官訊問時及原審
      法院審理時分別具結證述在卷（見偵查卷一第一七一至一
      七三頁、九十二年四月二日警訊筆錄，同卷第一九九至二
      ００頁、同年五月二十日訊問筆錄，偵查卷二第六三至六
      四頁、同年八月二十日訊問筆錄，原審法院卷第一０三頁
      反面至一一二頁正面、九十三年二月二十四日審判筆錄）
      ；於本院審理時亦到庭證實伊有施用第一、二級毒品，有
      向王秀琴購買第一、二級毒品，偶而王秀琴會拿給被告乙
      ○○再拿給伊，有時用現金買，有時以欠帳方式購買，下
      個月再給錢等語（見本院94年12月8日審理筆錄）， 雖原
      審法院審理時證人甲○○於初訊時改口表示未曾向被告二
      人購買過毒品，其係向另一位「大姐」所購得，惟不僅與
      在本院審理時所陳不符，況在原審時經檢察官當庭提示證
      人於偵查中所為之證詞並告以其已具結應負擔之法律責任
      後，證人甲○○即當庭表示係因為在開庭前在羈押室遇到
      被告乙○○，是被告乙○○威脅警告其不得亂講話、並教
      導證人應該如何說，所以才會順著被告乙○○的指示改口
      乙情在卷（見原審法院卷第一０六頁反面至一０七頁正面
      、同上審判筆錄）。查被告等被查獲之帳冊記載「輝9000
      」（偵查卷（第三十一頁），核與證人甲○○所證最後一
      次購買毒品尚欠九千元相符，證人甲○○於偵查中並明確
      供述最後一次係被告乙○○將毒品送交證人（偵查卷二第
      六十五頁），被告等記帳情形與證人甲○○所述相符，足
      證證人甲○○確有與被告等交易毒品之事實，再衡諸證人
      甲○○關於每次交易之數量、金額、次數、如何交付等情
      節在原審偵審中所證均大致相符，且有前開記帳情形可佐
      ，堪信為真實。證人在原審初訊時之翻異前供，顯非出於
      自願，自難採為有利被告之認定。又證人於原審證述每月
      向被告等購買毒品海洛因一錢及安非他命五、六千元，購
      買一次係一個月的用量等語（原審卷第一○七頁反面）。
      其雖稱每月購買安非他命約五、六千元，但應以最少之五
      千元計算為有利於被告，又證人於九十二年一月十三日交
      易時，尚欠被告等九千元，並已交付價金六千元，扣除五
      千元為購買安非他命之價金，其餘一萬元，應屬購買海洛
      因之價金，是本院認定被告販賣與證人甲○○之安非他命
      每月為五千元、海洛因每月為一萬元。被告於本院前審審
      理時辯稱：「因為甲○○欠何安妮錢，何安妮她男朋友叫
      我幫他處理，何安妮有帶我去找甲○○，曾經有打過甲○
      ○，我跟他有私人恩怨」云云，惟查被告於警訊及原審偵
      審中從未為此項辯解，迨上訴後始忽為此項辯解，是否真
      實已有可疑，且稽之前開事證，已足以證明被告乙○○與
      同案被告王秀琴二人確有販賣毒品予甲○○之事實。證人
      甲○○於偵查中雖證稱: 伊施用安非他命，沒有海洛因等
      語（偵查卷第（一）卷第一九九頁背面），惟此與證人於
      本院審理時交互詰問所言有每施用第一、二級毒品內容已
      有不符，況且甲○○對於向被告及王秀琴購買的毒品第一
      、二級都有等情，其於偵查中所陳沒有施用海洛因云云，
      應屬不實，尚不得採為被告有利之認定。
（二）次查，查獲如附表編號一、三號所示之疑似第一級毒品海
      洛因之白色粉末及第二級毒品安非他命之結晶體，數量均
      十分龐大，經分別送請法務部調查局及內政部警政署刑事
      警察局鑑驗後，除各有一包疑似第一級毒品海洛因之白色
      粉末及二小包第二級毒品安非他命之結晶體非毒品外，其
      餘之物，經以化學呈色法、氣相層析質譜議分析法、核磁
      共振分析法等方法檢驗，均檢出含有第一級毒品海洛因及
      第二級毒品安非他命之成分，有如附表編號一、三號所示
      之鑑定報告書二份分別附於偵查卷一第一六二、二０三、
      二０四頁可稽，安非他命部分本院前審送請憲兵司令部刑
      事鑑識中心鑑定，結果相同，亦有鑑驗通知書乙份附卷可
      按。上開扣案物確實均為毒品（即附表編號一備註欄(1)32
      包部分及編號三物品名稱欄(1)87包部分），堪予認定。
（三）復查，扣案如附表編號一所示之第一級毒品海洛因一大袋
      ，為警查獲前已被被告二人分裝成：毛重０‧三公克一
      包、０‧四公克有五小包、０．五公克有六小包、
      ０‧六公克有二小包、０‧七公克有四小包、一公克
      有五小包、一‧三公克有二小包、二公克有四小包、
      三‧九公克有五小包等九種包裝（另一包毛重八一公克
      部分，經鑑驗無毒品成分，詳如附表編號一備註欄所示）
      ，驗後合計淨重三四‧六九公克，純度為１９‧４９％；
      如附表編號三所示之第二級毒品安非他命則分裝成八十九
      包，經檢察官送內政部警政署刑事警察局鑑定，其中二包
      均檢出硫酸鋁之成分（無安非他命陽性反應），其餘八十
      七包部分，雖因數量太多而未一一秤重，惟此八十七包合
      計驗後淨重四二五‧五一公克，均是甲基安非他命陽性反
      應。嗣經本院前審再送憲兵司令部刑事鑑識中心鑑驗，其
      中二包無毒品反應（如刑事警察局鑑定結果），另八十七
      包有安非他命成分，衡諸常情，無論係海洛因或安非他命
      ，如此數量不一之包裝顯非供其二人一次施用之數量，上
      開毒品若果真係供被告二人施用，渠等何須如此費時、費
      力予以分裝？末按一般民眾普遍認知海洛因、安非他命毒
      品之非法交易，政府一向查禁森嚴，且重罰不寬貸，衡諸
      常情，倘非有利可圖絕無平白甘冒被嚴查重罰高度風險之
      理，從而，舉凡其有償交易，除足反證其確另基於某種非
      圖利本意之關係外，通常尚難因無法查悉其賣出之差價，
      而諉無營利之意思，或阻卻販賣犯行之追訴（最高法院八
      十七年台上字第三一六四號判決參照）；準此，被告之以
      販賣毒品海洛因、安非他命牟利，允無疑義。
（四）此外，復有如附表編號八所示千餘個用以包裝毒品的分裝
      袋、如附表編號九所示之用以研磨第一級毒品海洛因之研
      磨器一台、如附表編號十一所示用以秤重之電子磅秤一台
      、如附表編號二十三所示用以分裝毒品之分裝匙一支及如
      附表編號二九所示、詳細記載各筆交易金額之帳冊二本（
      見偵查卷一第三十至三四頁）等各項工具扣案在卷可佐，
      復有查獲時所拍攝之現場照片二十一張（見偵查卷一第三
      五至四十五頁），被告乙○○確有與共犯王秀琴共同販賣
      第一級毒品海洛因及第二級毒品安非他命予甲○○多次無
      訛，事證已臻明確，此部分犯行可以認定。
三、按毒品危害防制條例業已於九十二年七月九日公告修正全文
    ，並經行政院核定自九十三年一月九日施行，關於販賣第一
    級、第二級毒品罪，修正前同條例第四條第一項、第二項之
    法定刑與修正後之同條項規定均相同，裁判時新法並無不利
    被告之處，依刑法第二條第一項前段規定，自應適用修正後
    之新法處斷。核被告乙○○所為，係犯毒品危害防制條例第
    四條第一項之販賣第一級毒品罪、同條第二項之販賣第二級
    毒品罪。被告與王秀琴就上開犯行，有犯意聯絡及行為分擔
    ，俱屬共同正犯。被告先後多次販賣第一、二級毒品，均時
    間緊接、手法雷同，所犯係基本犯罪構成要件相同之罪，顯
    均係基於概括之犯意反覆為之，應依刑法第五十六條連續犯
    之規定論以一連續販賣第一級毒品罪及連續販賣第二級毒品
    罪，但因販賣第一級毒品之法定刑為死刑、無期徒刑，依法
    不得加重其刑。被告同時販賣第一級毒品海洛因及第二級毒
    品安非他命予證人甲○○，已據證人甲○○多次證述在卷，
    被告此部分之連續販賣第一級毒品罪及連續販賣第二級毒品
    罪係以一行為觸犯數罪名，為想像競合犯，應依刑法第五十
    五條之規定，從情節較重之連續販賣第一級毒品罪處斷。被
    告選任辯護人認前開二罪有牽連關係，應從一重處斷，及被
    告乙○○當庭附合辯護人而改口突稱是「製造來賣」云云，
    顯與實際情形不符，尚難憑採。又被告因一時貪圖利益致罹
    刑章，斟酌被告與王秀琴二人本件販賣第一級毒品之對象只
    有證人甲○○一個，危害面尚非巨大，所得財物亦非鉅，且
    大部分的毒品尚未賣出即被查獲，情輕法重，尚堪憫恕，認
    就被告販賣第一級毒品部分，雖科以法定最低度之無期徒刑
    ，猶嫌過重，爰依刑法第五十九條之規定，就販賣第一級毒
    品部分減輕其刑。
四、原審就被告乙○○部分，予以論罪科刑，固非無見。惟查：
    (一)原判決事實認定被告販賣毒品予證人甲○○，其最後一次
    時間係在92年1月13日， 惟據證人甲○○於本院審理時到庭
    證稱：最後一次是在92年1月12日中午許， 當日傍晚被查獲
    ，同年月13日入勒戒所等語（見本院卷審理筆錄），而證人
    確係在13日入臺灣苗栗看守所附設勒戒處所施以觀察勒戒，
    亦有該所於94年11月21日以苗所總字第0940005370號函覆可
    稽(見本院卷96、97頁)，故被告最後販賣毒品予甲○○的時
    間應係92年1月12日，原審認係92年1月13日，尚有未合。(二)
    每次販賣毒品海洛因約一錢一萬二千元，每次販賣安非他命
    約五、六公克，依原判決認定之販賣數量與其認定被告販賣
    所得僅十一萬一千元，兩者不相符合，且販賣數量未確定，
    尚難資為適用法律之依據。(三)被告並非累犯，且販賣毒品時
    共犯王秀琴出面次數較多，原判決此部分量處被告罪刑較王
    秀琴重，尚非妥適。(四)附表編號一之毒品海洛因包裝重九．
    三○公克，及附表編號三之安非他命包裝袋八十七個，原判
    決未予以依法宣告沒收，亦非適法。(五)附表編號八、九、十
    一、廿三、廿九之物品，依其性質係供被告販賣毒品所用之
    物，原判決於沒收欄認係販賣毒品「及」製造第二級毒品安
    非他命所用之物，尚非正確，(六)附表編號二所示之含大麻之
    煙草及附表編號十五之含海洛因殘渣袋二十二個，顯係被告
    等施用之毒品及供施用毒品所用之物，與本案無涉，不得宣
    告沒收銷燬，原判決逕予宣告沒收銷燬，亦有未合。(七)附表
    編號七「噴燈一組」，係被告用以施用安非他命所用，業據
    被告於警訊中及本院所供承在卷，且該噴燈亦經臺灣新竹地
    方法院檢察署查證後發還被告在案，有臺灣新竹地方法院函
    覆檢送扣押物品清單影本一份在卷可按（見本院卷82至84頁
    ），原審認係供販賣所用物品予以沒收，亦有未合。被告上
    訴否認犯罪，指摘原判決此部分不當，雖無理由，惟原判決
    此部分既有上述可議，自應由本院予以撤銷改判，且就定應
    執行刑部分併予撤銷。爰審酌被告販賣一、二級毒品，並進
    而製造安非他命，嚴重危害社會，及其犯後猶飾詞卸責，態
    度不佳等一切情狀，量處有期徒刑拾貳年。
五、扣案物之沒收：
（一）查獲如附表編號一所示（即備註欄(1)32包部分）之第一級
      毒品海洛因、編號三至四號所示（編號三即物品名稱欄(1)
      87包部分）第二級毒品安非他命，均係違禁物，不問屬於
      犯人與否，均應依毒品危害防制條例第十八條第一項前段
      之規定沒收銷燬之。
（二）如附表編號八、九、十一、廿三、廿九之物品，依其性質
      係供被告販賣毒品所用之物，且為被告及王秀琴所有，業
      據其二人分別供陳在卷，附表編號一之海洛因包裝重九．
      三○公克及附表編號三之安非他命包裝袋八十七個，均為
      被告販賣毒品所用之物，均應依毒品危害防制條例第十九
      條第一項之規定沒收之。
（三）被告二人販賣毒品予證人甲○○八次所得之財物（扣除最
      後一次尚未收取之九千元）共十一萬一千元，均沒收之，
      如全部或一部不能沒收時，以其財產抵償之。
（四）至於如附表編號二之含大麻之煙草，編號十五之含毒品海
      洛因之殘渣袋，核與本件犯罪無涉，編號六、十二、二五
      號所示之物，係被告二人所有供其等施用毒品所用之物，
      應由另案依法處理；如附表編號三十、三一號所示之物，
      因非供被告及王秀琴二人犯罪所用之物，爰均不予以宣告
      沒收，併此敘明。
六、公訴人雖另認定被告尚有販賣第一級毒品海洛因與第二級毒
    品安非他命予綽號黃、汪、富等人多次，認被告就此部分尚
    涉有毒品危害防制條例第四條第一項之販賣第一級毒品罪及
    同條第二項之販賣第二級毒品罪嫌等語。惟查，被告堅詞否
    認有此部分之犯行，公訴人就此部分僅有同案被告王秀琴所
    有之上開帳冊上之記載為唯一之證據，到底誰是綽號黃、汪
    、富等人，本院無從予以調查，此部分證據尚有不足，此外
    ，復查無其他積極證據足資認定被告有公訴人所指之此部分
    販賣犯行，原應對被告為無罪之諭知，惟公訴意旨認此部分
    與前開有罪之販賣毒品部分有連續犯之裁判上一罪關係，爰
    不另為無罪之諭知，附此敘明。
據上論斷，應依刑事訴訟法第369條第1項前段、第364條、第299
條第1項前段，毒品危害防制條例第4條第1項、第2項、第18條第
1項前段、第19條第1項，刑法第2條第1項前段、第11條前段、第
28條、第56條、第55條、第59條，判決如主文。
本案經檢察官周誠南到庭執行職務。
中　　華　　民　　國　　94　　年　12　　月　　 22　 　日
　　　　　　　　　刑事第７庭    審判長法　官  蔡秀雄
　　　　　　　　　　　　　　　　　　  法　官  陳世宗
　　　　　　　　　　　　　　　　　　  法　官  周煙平
以上正本證明與原本無異。
如不服本判決，應於收受送達後十日內向本院提出上訴書狀，其
未敘述上訴之理由者並得於提起上訴後十日內向本院補提理由書
（均須按他造當事人之人數附繕本）。
                                      書記官  蕭麗珍
中　　華　　民　　國　　94　　年　　12　　月　　26　　日
附錄：本案論罪科刑法條全文
毒品危害防制條例第4條第1項、第2項
製造、運輸、販賣第 1級毒品者，處死刑或無期徒刑；處無期徒
刑者，得併科新臺幣一千萬元以下罰金。
製造、運輸、販賣第 2級毒品者，處無期徒刑或七年以上有期徒
刑，得併科新臺幣七百萬元以下罰金。
製造、運輸、販賣第 3級毒品者，處五年以上有期徒刑，得併科
新臺幣五百萬元以下罰金。
製造、運輸、販賣第 4級毒品者，處三年以上十年以下有期徒刑
，得併科新臺幣三百萬元以下罰金。
製造、運輸、販賣專供製造或施用毒品之器具者，處一年以上七
年以下有期徒刑，得併科新臺幣一百萬元以下罰金。
前五項之未遂犯罰之。
附  表：搜索被告之住處時所扣押之物品
┌──┬─────────────────┬──────────────┐
│編號│         物  品  名  稱           │  備                    註  │
├──┼─────────────────┼──────────────┤
│ 一 │第一級毒品海洛因一大袋，其中再區分│送驗結果：                  │
│    │有毛重０‧三、０‧四、０．五、０‧│(1)經調查局標示ＨＲ(+)者有三 │
│    │六、０‧七、一、一‧三、二、三‧九│  十二包，均含有毒品海洛因成│
│    │及八一公克等十種小包裝。（起訴書誤│  分，合計淨重三四‧六九公克│
│    │載為二十五包）                    │  （起訴書誤載為三四‧二六）│
│    │                                  │  ，純度為１９‧４９％；包裝│
│    │                                  │  重九．三○公克。          │
│    │                                  │(2)經標示ＨＲ(-)者一包，經檢 │
│    │                                  │  驗結果無毒品反應，淨重七九│
│    │                                  │  ‧五八公克。              │
│    │                                  │（見偵查卷一第一六二頁，法務│
│    │                                  │部調查局調科壹字第一００００│
│    │                                  │一七六七號鑑定通知書）      │
├──┼─────────────────┼──────────────┤
│ 二 │含大麻之煙草。                    │經送鑑驗結果含有第二級毒品大│
│    │                                  │麻成分，煙草重０‧五公克。（│
│    │                                  │見偵查卷一第一六四頁，法務部│
│    │                                  │調查局調科壹字第一００００一│
│    │                                  │七六八號鑑定通知書）（又，查│
│    │                                  │獲的大麻因為量微，公訴人認定│
│    │                                  │係被告二人施用第二級毒品大麻│
│    │                                  │所剩餘之物，由施用毒品之案件│
│    │                                  │另行處理。）                │
├──┼─────────────────┼──────────────┤
│ 三 │第二級毒品安非他命：              │一、見偵查卷一第二０三、二０│
│    │晶體部分─                        │    四頁：內政部警政署刑事警│
│    │(1)內政部警政署刑事警察局鑑定八十七│    察局九十二年五月二十二日│
│    │  包（驗後共淨重四二五點五一公克，│    刑鑑字第０九二００五一九│
│    │  為安非他命平均純度為九三％）；憲│    九一號鑑驗通知書。      │
│    │　兵司令部刑事鑑識中心，取樣四．六│二、本院卷：憲兵司令部刑事鑑│
│    │  八六五公克、鑑定結果為安非他命。│    識中心九十三年十二月六日│
│    │ (2)另有二包經標示為一─１、一─２ │    （93）安鑑字第○○二八四│
│    │  者，刑事警察局驗後總淨重一八六‧│     號鑑驗通知書。         │
│    │  八三公克，均檢出硫酸鋁成分）。憲│                            │
│    │　兵司令部刑事鑑識中心鑑定結果非毒│                            │
│    │  品。                            │                            │
├──┼─────────────────┼──────────────┤
│ 四 │第二級毒品安非他命：              │同右。                      │
│    │液態部分─                        │                            │
│    │(1)刑事警察局驗後總淨重二０五‧一七│                            │
│    │  公克；                          │                            │
│    │(2)檢出：二級毒品甲基安非他命成分│                            │
│    │        ；                        │                            │
│    │        四級管制藥品原料藥麻黃│                            │
│    │        ；                        │                            │
│    │(3)安非他命平均純度為十一‧三％。  │                            │
│    │憲兵司令部取樣六．二四克，驗後結果│                            │
│    │相同。                            │                            │
├──┼─────────────────┼──────────────┤
│ 五 │除濕機一台。                      │查獲時正插電運轉中。        │
├──┼─────────────────┼──────────────┤
│ 六 │吸食器一組。                      │供施用毒品安非他命所用之物。│
├──┼─────────────────┼──────────────┤
│ 七 │噴燈一組。                        │供施用毒品安非他命所用之物。│                          │
├──┼─────────────────┼──────────────┤
│ 八 │分裝袋一批約一千個。              │                            │
├──┼─────────────────┼──────────────┤
│ 九 │用以研磨海洛因之研磨器一台。      │                            │
├──┼─────────────────┼──────────────┤
│ 十 │氯化納一瓶。                      │                            │
├──┼─────────────────┼──────────────┤
│十一│電子磅秤一台。                    │                            │
├──┼─────────────────┼──────────────┤
│十二│玻璃球六個。                      │供施用毒品安非他命所用之物。│
├──┼─────────────────┼──────────────┤
│十三│製造安非他命用濾紙一包。          │                            │
├──┼─────────────────┼──────────────┤
│十四│製造安非他命用濾網一支。          │                            │
├──┼─────────────────┼──────────────┤
│十五│含有第一級毒品海洛因之殘渣袋二十二│因已無法析離化驗，均為違禁物│
│    │個。                              │。                          │
├──┼─────────────────┼──────────────┤
│十六│已使用過之濾紙一張。              │                            │
├──┼─────────────────┼──────────────┤
│十七│製造安非他命用塑膠杯三個。        │                            │
├──┼─────────────────┼──────────────┤
│十八│藥用酒精一瓶。                    │                            │
├──┼─────────────────┼──────────────┤
│十九│製造安非他命用玻璃杯四個。        │                            │
├──┼─────────────────┼──────────────┤
│二十│製造安非他命用鐵皿二個。          │                            │
├──┼─────────────────┼──────────────┤
│二一│蒸餾水二瓶。                      │                            │
├──┼─────────────────┼──────────────┤
│二二│金屬濾網一張。                    │                            │
├──┼─────────────────┼──────────────┤
│二三│分裝匙一支。                      │                            │
├──┼─────────────────┼──────────────┤
│二四│滴管六支。                        │                            │
├──┼─────────────────┼──────────────┤
│二五│注射針筒十六支。                  │供施用毒品海洛因所用之物。  │
├──┼─────────────────┼──────────────┤
│二六│手握濾網一支。                    │                            │
├──┼─────────────────┼──────────────┤
│二七│漏斗二個。                        │                            │
├──┼─────────────────┼──────────────┤
│二八│烘乾安非他命用不鏽鋼盤一個。      │                            │
├──┼─────────────────┼──────────────┤
│二九│帳冊二本。                        │                            │
├──┼─────────────────┼──────────────┤
│三十│租賃契約書。                      │                            │
├──┼─────────────────┼──────────────┤
│三一│張邦才身分證一張。                │此部分涉犯侵占罪，因追訴權時│
│    │                                  │效已過而未經起訴。          │
└──┴─────────────────┴──────────────┘
